# 政府承诺保底问题

提问人：相宜 xlm 时间：2023-02-21 10:44:42
陈版您好！被审计单位为供水企业，自建自营，主要为工业供水，政府为招商引资，对被审计单位承诺保底水量。
如被审计单位实际供水量低于政府承诺保底水量，差额部分由政府补足。请问政府这部分承诺保底差额款是否属于政府补助？

回答人：chenyiwei
首先明确讨论前提：本案例不适用《企业会计准则解释第 14 号》中的PPP会计模式。
在此前提下，由政府给予的差额补足，属于政府补助，应确认为其他收益。